【裁判字號】    97,易,1390
【裁判日期】    980122
【裁判案由】    竊盜
【裁判全文】
臺灣高雄地方法院刑事判決
公  訴  人  臺灣高雄地方法院檢察署檢察官
被      告  甲○○
上列被告因竊盜案件，經檢察官提起公訴（97年度偵字第30672
號、第31797 號），本院判決如下：
    主  文
甲○○共同犯攜帶兇器竊盜罪，累犯，處有期徒刑壹年；又犯竊
盜罪，累犯，處有期徒刑捌月；應執行有期徒刑壹年陸月。
    事  實
一、甲○○與綽號「慶仔」之真實姓名及年籍不詳之成年男子，
    共同基於不法所有之犯意聯絡，於97年10月28日凌晨2 時56
    分許，借騎友人鄭伊凡所有車號M5T-583 號之重型機車，前
    往址設高雄縣鳳山市○○路60號之夜間未有人看管之「存德
    中醫診所」，由「慶仔」持機車置物箱內鄭伊凡所有客觀上
    足供兇器使用、長約15公分之螺絲起子1 支撬開鐵門，2 人
    隨即進入診所竊取丙○○所有如附表所示飛利浦液晶電視、
    奇美牌電腦15吋螢幕、17吋螢幕及監視器主機各1 台，並於
    得手後，再以上開機車共同將竊得之物品搬運至鳳山市○○
    街33號2 樓之甲○○住處，並委託不知情之鄭伊凡，代為保
    管上開15吋及17吋之螢幕2 台。嗣經警方調取監視錄影帶查
    閱之後，始知上情。
二、甲○○承前犯意，於同年10月31日下午5 時許，在高雄縣鳳
    山市○○路186 號前，見乙○○○所有車號FB-3488 號自用
    小客車之車內鑰匙尚未拔除，見四下無人之際，即進入車內
    直接發動車輛，並將該車駛離現場，供己作為代步使用，嗣
    於隔（11）月7 日0 時40分許，經警在高雄市○○區○○路
    455 巷1 號旁攔檢查獲。
三、案經高雄縣政府警察局鳳山分局、仁武分局報請臺灣高雄地
    方法院檢察署檢察官偵查起訴。
    理  由
壹、程序方面：
    本件被告甲○○所犯係死刑、無期徒刑、最輕本刑為3 年以
    上有期徒刑以外之罪，其於本院準備程序中就被訴事實為有
    罪之陳述，經告知簡式審判程序之旨，並聽取公訴人、被告
    及辯護人之意見後，由本院裁定進行簡式審判程序。
貳、得心證理由
一、上開事實，業據被告於本院審理中自白在案，核與證人即被
    害人丙○○、乙○○○、證人鄭伊凡於警詢時，證人即警員
    陳進國於偵查中之證述情節大致相符，並有監視器翻拍相片
    4 張、贓物認領保管單2 份在卷可稽。本件事證明確，被告
    上開犯行應堪認定。
二、按刑法第321 條第1 項第3 款之攜帶兇器竊盜罪，係以行為
    人攜帶兇器竊盜為其加重條件，此所謂兇器，其種類並無限
    制，凡客觀上足對人之生命、身體、安全構成威脅，具有危
    險性之兇器均屬之，且祇須行竊時攜帶此種具有危險性之兇
    器為已足，並不以攜帶之初有行兇之意圖為必要（最高法院
    79年台上字第5253號判例意旨參照）。查本件被告甲○○與
    「慶仔」男子共同行竊所持用之螺絲起子1 支，長約15公分
    ，且係「慶仔」以此工具破壞上開診所鐵門，進入屋內行竊
    所用之物，足認該螺絲起子對人之生命、身體均具有相當程
    度之危險性，足供兇器使用，應屬兇器無訛。
三、核被告甲○○先後所為，係犯刑法第321 條第1 項第3 款之
    攜帶兇器之加重竊盜罪及刑法第320 條第1 項竊盜罪。被告
    甲○○與「慶仔」就上開攜帶兇器竊盜犯行，彼此間有犯意
    聯絡及行為分擔，應論以共同正犯。本件起訴意旨雖漏列被
    告與「慶仔男子」共同攜帶兇器行竊之事實及涉犯法條；然
    此部分業經公訴檢察官於本院審理中補充並變更被告係犯上
    開加重竊盜罪，本院自毋庸再行變更法條，併此敘明。又被
    告甲○○先後2 次竊盜犯行，時間有異、犯意各別、行為互
    殊，應予分論併罰。另被告前於94年間因竊盜及偽造文書等
    案件，經本院以94年訴字第1081號判處應執行有期徒刑2 年
    8 月確定，並於97年5 月18日縮短刑期執行完畢出監，有臺
    灣高等法院被告前案紀錄表在卷可稽，其於有期徒刑執行完
    畢後，5 年內故意再犯本件有期徒刑以上之罪，為累犯，就
    其所犯上開2 罪均應依刑法第47條第1 項之規定論以累犯，
    並均加重其刑。
四、審酌被告甲○○正值壯盛之年，竟不憑己力賺取報酬、獲取
    所需，僅因一己之私，即任意竊取他人財物，另參酌本件犯
    罪手段、被害人所受損害及竊取財物價值，並考量被告於本
    院審理中坦承犯行等一切情狀，爰分別量處如主文所示之刑
    ，並定其應執行之刑。至未扣案之上開螺絲起子1 支，雖係
    供本件犯罪所用之物，然係被告友人鄭伊凡所有置放機車內
    之財物，業據被告供明在卷（本院98年1 月8 日審理筆錄第
    6 頁），爰不另予宣告沒收，併此敘明。
參、據上論斷，應依刑事訴訟法第273 條之1 、第299 條第1 項
    前段，刑法第28條、第321 條第1 項第3 款、第320 條第1
    項、第47條第1 項、第51條第5 款，刑法施行法第1 條之1
    判決如主文。
本案經檢察官黃子宜到庭執行職務
中    華    民    國    98    年    1     月    22    日
                  刑事第五庭  法  官   蘇揚旭
以上正本證明與原本無異。
如不服本判決應於收受送達後10日內向本院提出上訴書狀，並應
敘述具體理由；如未敘述上訴理由者，應於上訴期間屆滿後20日
內向本院補提理由書（均須按他造當事人之人數附繕本）「切勿
逕送上級法院」。
中    華    民    國    98    年    1     月    22    日
                              書記官    莊正彬
附錄法條：
刑法第320條
意圖為自己或第三人不法之所有，而竊取他人之動產者，為竊盜
罪，處 5 年以下有期徒刑、拘役或 5 百元以下罰金。
意圖為自己或第三人不法之利益，而竊佔他人之不動產者，依前
項之規定處斷。
前二項之未遂犯罰之。
刑法第321條：
犯竊盜罪而有左列情形之一者，處6 月以上5 年以下有期徒刑：
一  於夜間侵入住宅或有人居住之建築物、船艦或隱匿其內而犯
    之者。
二  毀越門扇、牆垣或其他安全設備而犯之者。
三  攜帶兇器而犯之者。
四  結夥三人以上而犯之者。
五  乘火災、水災或其他災害之際而犯之者。
六  在車站或埠頭而犯之者。
前項之未遂犯罰之。
附表：
 ┌──┬─────────────┐
 │編號│      贓物名稱            │
 ├──┼─────────────┤
 │1   │飛利浦液晶電視1台         │
 ├──┼─────────────┤
 │2   │奇美牌電腦螢幕15吋1台     │
 ├──┼─────────────┤
 │3   │奇美牌電腦螢幕17吋1台     │
 ├──┼─────────────┤
 │4   │監視器主機1台             │
 └──┴─────────────┘


司法院資訊處製作；財團法人民間司法改革基金會備份。
